【裁判字號】    89,訴,927
【裁判日期】    890811
【裁判案由】    妨害自由等
【裁判全文】
臺灣臺北地方法院刑事判決              八十九年度訴字第九二七號
    公  訴  人  臺灣臺北地方法院檢察署檢察官
    被      告  甲○○
右列被告因妨害自由等案件，經檢察官提起公訴（八十九年度偵字第一一二六○號）
，本院判決如左：
    主      文
甲○○連續意圖營利，供給賭博場所，累犯，處有期徒刑陸月。又共同意圖為自己不
法之所有，以恐嚇使人將本人之物交付未遂，累犯，處有期徒刑壹年。應執行有期徒
刑壹年肆月。
    事      實
一、甲○○有賭博罪前科，又曾因竊佔案件，經台灣高等法院判處有期徒刑五月確定
    ，於八十六年五月十六日執行完畢。猶不知悔悟，基於概括之營利意圖，自八十
    九年三月三日起至同年月五日止，連續提供台北縣新店市○○街三號四樓房屋作
    為賭博場所，先後邀集丙○○、乙○○、丁○○、姚竹君等人，以麻將牌賭博財
    物，甲○○則從中抽頭營利，約定抽頭方法為每四圈牌抽頭新台幣（下同）六百
    元（由先自摸者每次拿出二百元），若五人賭博，則每五圈抽頭八百元。嗣因甲○○懷疑丙○○、乙○○、丁○○等人詐賭，竟於八十九年三月五日，與綽號「
    黑仔」之不詳姓名成年男子（年約四十歲）及六不詳姓名之成年人（均年約二十
    歲），共同基於犯意之聯絡，在上開賭博場所，先推由綽號「黑仔」者動手毆打
    丙○○一巴掌，並以椅子丟擲丙○○，致丙○○受有左上眼皮瘀血腫、雙側手肘
    前方瘀青之傷害，再由甲○○命其中三不詳姓名者將門鎖上，並看守門口，不許
    丙○○、乙○○、丁○○等人離開，其間並推由其中一不詳姓名者揮動菜刀質問
    丙○○是否有詐賭，甲○○則恐嚇丙○○、乙○○、丁○○稱：「我專程叫他（
    黑仔）來打你（丙○○）」、「拿五十萬元出來，否則要把你們帶到山上埋起來
    」等語，該綽號「黑仔」者亦於一旁附合稱：「要將你們帶到山上」等語恐嚇丙○○、乙○○、丁○○。丙○○、乙○○、丁○○因而被鎖於屋內無法自由離去
    ，行動受到妨害達一小時餘，嗣因綽號「黑仔」者提及道上兄弟事，欲施壓於丙○○、王培英、丁○○，謂認識綽號「烏鴉」者，適綽號「烏鴉」者為乙○○之
    兄，乙○○乃以電話欲聯絡其兄到場，綽號「黑仔」及其他不詳姓名者見情勢不
    妙，乃一轟而散，丙○○、乙○○、丁○○始得自由離去。
二、案經丙○○訴由台灣台北地方法院檢察署檢察官偵查起訴。
    理      由
一、訊據被告甲○○矢口否認有右開犯行，辯稱：其僅提供住處供人打麻將消遣，並
    未抽頭，綽號「黑仔」者打丙○○時，其適於四樓帶小孩，並未在五樓現場，並
    不了解丙○○與「黑仔」者之紛爭，亦未出言恐嚇丙○○、乙○○、丁○○，及
    妨害其行動自由云云。經查，右開被告如何與綽號、黑仔」者及其他六不詳姓名
    成年人，基於共同犯罪意思聯絡，先推由「黑仔」者以告訴人丙○○詐賭為由，
    出手毆打告訴人，且由其中一人揮動菜刀，並由被告命人鎖上大門，恐嚇告訴人
    等人拿出五十萬元，否則不得離去等事實，業據告訴人迭於偵、審中指訴歷歷，
    並經證人乙○○證述甚詳，其證述內容核與告訴人指訴情節相符，傷害部分並有
    板橋中興醫院診斷證明書一紙在卷為憑。而被告亦不否認綽號「黑仔」者毆打告
    訴人之事實，於本院審理中更坦承懷疑告訴人等人先前曾聯合詐賭等情，顯然其
    與綽號「黑仔」者及其他六不詳姓名者，早已有犯意之聯絡，因懷疑告訴人等聯
    合詐賭而行恐嚇取財之犯行，否則焉得於瞬間即能邀集如此多人到場助勢，而對
    告訴人等人施壓，所辯無非卸責之詞，不足採信。事證明確，其犯行堪以認定。
二、核被告意圖營利，提供賭博場所予人賭博之行為，係犯刑法第二百六十八條前段
    之提供賭博場所罪，且其先後多次提供賭博場所犯行，時間緊接，觸犯構成要件
    相同之罪名，顯係基於概括之犯意反覆為之，為連續犯，應以一罪論，並加重其
    刑。公訴人雖於起訴書犯罪事實欄認被告有「聚眾」行為，但依卷內資料，並無
    何證據認該場所係開放性賭場，得由不特定多數人自由進出賭博，應予說明。又
    被告傷害告訴人，向告訴人、乙○○、丁○○等人恐嚇交出五十萬元未遂，並妨
    害其自由離去之行為，係犯刑法第二百七十七條第一項之傷害罪、第三百四十六
    條第三項、第一項之恐嚇取財未遂罪（公訴人認係犯刑法第三百零五條之恐嚇罪
    ，容有未當，起訴法條應予變更）、第三百零二條第一項之妨害自由罪。其以一
    恐嚇取財、一妨害自由行為分別侵害告訴人、乙○○、丁○○三人之法益，為想
    像競合犯，均應從一重處斷。被告所犯傷害罪、恐嚇取財、妨害自由三罪，與綽
    號「黑仔」者及其他六不詳姓名之成年人，有犯意之聯絡及行為之分擔，為共同
    正犯，且三罪間有牽連關係，應從一重依刑法第三百四十六條第三項、第一項之
    恐嚇取財罪處斷。其恐嚇取財行為未遂，依法減輕其刑。被告曾因竊佔案件，經
    台灣高等法院判處有期徒刑五月確定，於八十六年五月十六日執行完畢，有台灣
    高等法院檢察署刑案紀錄簡覆表附卷可稽，五年以內再犯有期徒刑以上之上開各
    罪，為累犯，應加重其刑，並予先加後減。爰審酌其品行不佳、犯罪之動機、目
    的、手段、所得之利益，前已有賭博之前科，猶提供場所供人賭博，抽頭營利，
    本即危害善良風俗，更因懷疑參與賭博者有詐賭行為，邀眾恐嚇取財，嚴重影響
    社會治安，暨犯罪後猶飾詞卸責等一切情狀，茲就各罪量處如主文所示之刑，並
    定其應執行刑。
三、公訴人雖僅就被告於八十九年三月五日提供賭博場所之行為起訴，未就自八十九
    年三月三日起之其餘部分起訴，但未起訴部分因與起訴部分有連續犯之關係，本
    院自得併予審裡，附此敘明。
據上論斷，應依刑事訴訟法第二百九十九條第一項前段、第三百條，刑法第二十八條
、二百六十六條前段、第二百七十七條第一項、第三百零二條第一項、第三百四十六
條第三項、第一項、第五十六條、第五十五條、第二十六條前段、第四十七條、第五
十一條第五款，罰金罰鍰提高標準條例第一條前段，判決如主文。
本案經檢察官黃久真到庭執行職務
中    華    民    國      八十九      年       八      月     十一      日
                                      臺灣臺北地方法院刑事第四庭
                                          法  官  侯  水  深
右正本證明與原本無異。
如不服本判決，應於判決送達後十日內，向本院提出上訴狀。
                                          書記官  陳  彥  蕖
中    華    民    國      八十九      年      八       月     十四      日
刑法第二百六十六條
一在公共場所或公眾得出入之場所賭博財物者，處一千元以下罰金，但以供人暫時娛
 樂之物為賭博者，不在此限。
二當場賭博之器具與在賭檯或兌換籌碼處之財物，不問屬於犯人與否，沒收之。
刑法第二百七十七條
一傷害人之身體或健康者，處三年以下有期徒刑，拘役或一千元以下罰金。
刑法第三百零二條
一私行拘禁或以其他非法方法，剝奪人之行動自由者，處五年以下有期徒刑、拘役或
  三元以下罰金。
二因而致人於死者，處無期徒刑或七年以上有期徒刑，致重傷者，處三年以上十年以
  下有期徒刑。
三第一項之未遂犯罰之。
刑法第三百四十六條
意圖為自己或第三人不法之所有，以恐嚇使人將本人或第三人之物交付者，處六月以
上五年以下有期徒刑，得併科一千元以下罰金。
以前項方法得財產上不法之利益或使第三人得之者，亦同
前二項之未遂犯，罰之。


司法院資訊處製作；財團法人民間司法改革基金會備份。
